

SOFT SKILLS

- CNV
- Méthodes agiles
- Travail d'équipe

HARD SKILLS & OUTILS Software development

- HTML
- Github
- CSS
- Ta-II-
- Javascript
- Notion
- Linux/Ubuntu
- Windows/P;
- Liliux/Obulitu
- Office

Gestion de projet et administratio

- Concention
- Mise en oeuvre
- Conception
- Mise eli deuvie
- Prise de décision

Relationnelles

- Accueil physique et téléphonique du public
- Animation d'ateliers et de formations

LANGUES

- Français (langue maternelle)
- Anglais (B2/C1)
- Espagnol (A1)

INTÉRÊTS ET LOISIRS

- Loisirs: lecture, tricot, crochet, jeux de rôle, GN
- Sports : yoga, running
- Bénévole en milieu associatif
- Communication non violente, relations humaines et sociales

PERSONNALITE

- Déterminée
- Persévérente
- Perfectionniste
- Autonome
- Organisé
- Polyvalente

CONTACT



- 06 33 18 89 65
- (marine.marez@gmail.com



MARINE CHILLAUD

APPRENANTE SOFTWARE DEVELOPER

PROFIL PERSONNEL

Apprenante développeuse depuis janvier 2022, je suis à la recheche d'un contrat en alternance d'un an sur un rythme 4 jours en entreprise et une journée à l'école. Cette reconversion arrive après 17 ans d'assistanat de direction et de gestion dans différents secteurs d'activité, et en parallèle le développement d'une activité "bien-être".

FORMATIONS

2022 - 2023: Developpeuse / conceptrice d'application - ADA tech-school

- 9 mois de formation et 1 an d'alternance
- Cursus articulé autour de la réalisation de projets en équipe alternant les langages utilisés
- Application de la méthode Agile

2019: Communication Non Violente

Les bases de la CNV 1, 2, 3 2017 : Reiki niveau 1 & 2

2018 : Praticienne en massages ayurvédiques

2013 : Soin Rebozo (soin traditionnel mexicain)

2010 : Formations de monitrice de portage :

IEFAP (2013), TELP (2011), L'école à porter (2010)

2003 : DUT Technique de commercialisation - IUT de Marne-la-Vallée

PROJETS

• Eat-Party - Pico 8 (Lua)

Projet de groupe d'un mini jeu vidéo en 2D sur une inspiration du film Ratatouill

Dataviz (HTML, CSS, JS, bibliothèque d'animation JS, API)

Illustre l'humer des apprenant.es ADA au cours de la semaine à l'aide d'une API de citations, des memes et émojis

Extension de navigateur chrome (HTML, CSS, JS, API)

Extension de modération : détection de mots inapropriés à l'aide d'une API, renvoi d'une alerte et d'une demande de confirmation d'envoi du message malgré le mot détécté.

Réseau social (PHP, MySQL)

Rendre dynamique la tramé fournie par l'école grace à une BDD. Utilisation et manipulation de PHP et MySQL. Gestion de formulaire pour enrichir le site en contenu, gérer les authentification, session, inscription,

EXPÉRIENCE

2018 - 2021 : Assistante de direction & responsable pédagogique -

Yogsansara

Organisation et suivi des sessions de formation. Développement et amélioration des programmes formation, recrutement formateurs.trices, orientation et accompagnement des apprenant.e.s, mise à jour documentation et mises aux normes des procédures de travail, de formations et des process qualités pour la réforme de la formation continue : Datadock puis Qualiopi, montage et suivi des dossiers de prises en charge de formations

2017 : Secrétaire spécialisée - MGEN

Etude des demandes de prise en charge exceptionnelle des d'adhérents nécessitant un avis médical. Codification des décisions médicales pour transmission des décisions aux adhérents et aux centres de traitement pour liquidation.

2016 - 2021 : Praticienne en massages ayurvédiques - indépendante

2013 - 2017 : Coordinatrice Ile-de-France & membre du CA de

l'association "Transmettre Ensemble le Portage"

2012 - 2016 : Animatrice, membre du CA, présidente de l'association "Maternage & Attachement"

2004 - 2013 : UPEC - Faculté de Sciences Economiques et de Gestion

- 2004 2010 : secrétariat du Doyen : assistante de direction déléguée aux RH
- 2011 2012 : gestionnaire de scolarité
- 2012 2013 : secrétariat du Doyen : assistante de direction